臺灣桃園地方法院交通事件裁定　　　　 100年度交聲字第94號
原處分機關　交通部公路總局新竹區監理所
異　議　人　李莉萍
上列異議人即受處分人因違反道路交通管理處罰條例事件，不服
交通部公路總局新竹區監理所民國100 年1 月19日壢監裁字第裁
53-DB0000000號違反道路交通管理事件裁決書所為之處分，聲明
異議，本院裁定如下：
    主  文
原處分撤銷。
李莉萍不罰。
    理  由
一、原處分意旨略以：異議人即受處分人李莉萍於民國99年11月
    29日晚間10時55分許，駕駛車號LR-0348 號自用小客車行經
    桃園縣中壢市○○路與健行路口時，有「駕車行經有燈光號
    誌管制之交岔路口闖紅燈」之違規行為，為桃園縣政府警察
    局中壢分局龍興派出所警員林國文當場舉發，並填製桃警局
    交字第DB0000000 號舉發違反道路交通管理事件通知單，限
    於99年12月15日前到案。嗣異議人於同年12月3 日到案陳述
    不服，原處分機關交通部公路總局新竹區監理所，認異議人
    有上開違規事實，遂以100 年1 月19日壢監裁字第裁53-DB0
    000000號違反道路交通管理事件裁決書，依道路交通管理處
    罰條例第53條第1 項及道路交通管理事件統一裁罰基準及處
    理細則，處以罰鍰新臺幣（下同）2,700 元，並依同條例第
    63條第1 項，記違規點數3 點。
二、聲明異議意旨略以：伊於99年11月29日晚間10時55分許，駕
    駛車號LR-0348 號自用小客車行經桃園縣中壢市○○路與健
    行路口時，依綠燈號誌通過，卻仍遭員警攔下舉發闖紅燈之
    違規事實，嗣於被舉發當日返回舉發地點查證後，始知桃園
    縣中壢市○○路與健行路口之燈光號誌，龍岡路往龍岡圓環
    方向之燈光號誌（下稱Ａ號誌）與龍岡路往市區○○路○段
    方向之燈光號誌（下稱Ａ' 號誌），存有10秒鐘之差距，可
    能因此導致舉發員警誤認異議人有闖紅燈之違規事實，為此
    ，爰依法聲明異議等語。
三、固按汽車駕駛人，行經有燈光號誌管制之交岔路口闖紅燈者
    ，處1,800 元以上5,400 元以下罰鍰；汽車駕駛人有前條情
    形者，除依原條款處罰鍰外，並予記違規點數3 點，道路交
    通管理處罰條例第53條第1 項、第63條第1 項第3 款定有明
    文。
四、經查，Ａ號誌與Ａ' 號誌存有10秒鍾之差距等情，業據異議
    人供述在卷，核與證人即舉發員警林國文至現場勘查結果相
    符，堪以採信；又證人於舉發當時係位在桃園縣中壢市○○
    路與英士二街路口，業據證人證述明確，復與證人及異議人
    分別出具之現場圖（見本院卷第7 頁、第36頁）標示之證人
    所在位置均互核相符，亦堪認定；基此，Ａ號誌與Ａ' 號誌
    既存有10秒鍾之差距，而證人於舉發當時又係位在桃園縣中
    壢市○○路與英士二街路口，足證員警於舉發當時所在位置
    僅能目視Ａ' 號誌，無法目視異議人所應遵循之Ａ號誌，應
    屬無疑，其舉發過程難認無瑕疵存在。復查，證人於本院訊
    問時證述：Ａ號誌與Ａ' 號誌確存有10秒鍾之差距，惟舉發
    當時伊係目視桃園縣中壢市○○路與英士二街路口之英士二
    街之燈光號誌（下稱Ｃ號誌），Ｃ號誌與Ａ號誌並無秒差問
    題，故無誤認之情形等語，惟亦於同日本院訊問時證述：伊
    並未目視Ａ' 號誌，因為該號誌有點遠，伊係看到Ｃ號誌轉
    為紅燈後2 、3 秒鐘，目視異議人從伊前面經過等語，足認
    證人舉發時所在位置與異議人所應遵循之Ａ號誌有段距離，
    其據以認定異議人違規事實所憑之證據係其主觀上秒數之認
    識，既非親眼目擊異議人闖越停止線之瞬間其燈光號誌為紅
    燈，亦無其他科學證據方法足認伊所目視異議人從伊前面經
    過，係Ｃ號誌轉為紅燈後之「2 、3 秒鐘」，更無其他證據
    足以據此「2 、3 秒鐘」推論在與證人所在位置有段距離之
    Ａ號誌位置異議人有闖紅燈之違規事實，況證人亦於同日供
    述：伊係目視Ｃ號誌，故無法回頭注意龍岡路方向停止線，
    不敢確定異議人通過路口時號誌是否為綠燈等語綦詳，是以
    ，證人於舉發本件異議人違反道路交通管理事件之過程，無
    法同時目視號誌與停止線，亦未有手錶或時鐘等確實記錄與
    異議人所應遵循之Ａ號誌無秒差問題之Ｃ號誌轉換為紅燈後
    所經過之時間，又其舉發當時所在位置已與Ａ號誌有段距離
    ，在此均足認，其舉證過程有諸多瑕疵，自難以證人有瑕疵
    舉發過程而為不利異議人之事實認定依據。準此，原處分機
    關未斟酌上情，遽論異議人確有闖越紅燈直行之違規，而予
    裁罰，自有未洽。
五、綜上所述，舉發機關所據以認定異議人違規事實所憑之舉發
    過程存有諸多瑕疵，原處分機關未斟酌上情，遽以道路交通
    管理處罰條例第53條第1 項、第63條第1 項第3 款，及依道
    路交通管理事件統一裁罰基準表，裁罰罰鍰2,700 元，並記
    違規點數3 點，容有未合，從而，聲明異議為有理由，本院
    自應以裁定撤銷原處分，並為異議人不罰之諭知。
據上論斷，應依道路交通管理處罰條例第87條第2 項，道路交通
事件處理辦法第19條前段，裁定如主文。
中    華    民    國   100    年    12    月    16    日
                  交通法庭    法  官  溫宗玲
以上正本證明與原本無異。
如不服本裁定，應於裁定送達後5 日內向本院提出抗告狀。
                              書記官  盧志強
中    華    民    國   100    年    12    月    19    日